臺灣橋頭地方法院民事判決
111年度訴字第569號
原      告  陳淑卿  
訴訟代理人  蕭宇凱律師
複代理人    蔡乃修律師
被      告  陳姿伃  

上列當事人間請求損害賠償事件，本院於民國111年8月1日言詞
辯論終結，判決如下：
    主      文
被告應給付原告新台幣肆拾萬元，及自民國一一一年三月二十三
日起至清償日止，按週年利率百分之五計算之利息。
原告其餘之訴駁回。
訴訟費用由被告負擔二分之一，餘由原告負擔。
本判決第一項得假執行；但被告如以新台幣肆拾萬元為原告預供
擔保後，得免為假執行。
原告其餘假執行之聲請駁回。
    事實及理由
一、原告主張：兩造與甲○○原為同事，被告明知原告為甲○○之配
    偶，竟自民國104年9月11日起與甲○○以男女朋友交往，平均
    每月性行為次數2至7次，並拍攝、傳送淫穢照片，顯逾一般
    男女正常社交往來之程度，侵害原告基於配偶關係之身分法
    益，情節重大，且時間長達5年，直到109年間方分手告終。
    原告直到109年12月間發現被告委任蕭芳芳律師於109年12月
    1日寄送予甲○○之存證信函，始知上情。甲○○坦承後，自願
    將照片與對話紀錄等證據交與原告。爰依民法第184條第1項
    前段、第195條第3項規定，提起本件訴訟等語。並聲明：㈠
    被告應給付原告新台幣（下同）80萬元，及自起訴狀繕本送
    達翌日起至清償日止，按週年利率5%計算之利息。㈡願供擔
    保，請准宣告假執行。
二、被告則以：被告從台東赴高雄工作，隻身在外，身心靈皆感
    到寂寞，始在甲○○早晚噓寒問暖、熱烈追求，且一再表示將
    與原告離婚與被告結婚之下，接受甲○○之追求而墜入情網，
    進而發生肉體關係，嗣已於108年間分手。甲○○不甘分手，
    於109年間在網路上張貼「小奇與小伃的愛情故事」小說。
    被告遂委請律師寄發存證信函予甲○○，要求刪除貼文，甲○○
    因不甘分手而與被告持續糾扯。被告不知原告何時知悉、如
    何取得甲○○與被告交往過程之照片、影片，且甲○○將該等證
    據交給原告提起本件訴訟，並不合理。原告於111年3月12日
    提起本件訴訟之請求權應已罹於2年消滅時效。被告係輕信
    甲○○之甜言蜜語，以致侵害原告之身分法益，亦屬可憐，原
    告請求金額過高。又被告與甲○○係共同侵權行為人，原告僅
    對被告提起訴訟，應已與甲○○達成和解，於免除甲○○賠償責
    任範圍內，被告亦應免除責任等語置辯。並聲明：㈠原告之
    訴駁回。㈡如受不利之判決，願供擔保請准宣告免為假執行
    。
三、兩造不爭執事項如下（見111年度訴字第569號卷，下稱訴卷
    ，第52至53頁）：
  ㈠原告與甲○○於90年11月4日結婚，婚姻關係現仍存續中，育有
    3名子女。
  ㈡被告為甲○○及原告之同事，三人之前同任職於高雄市楠梓區
    之華泰電子股份有限公司，嗣被告離職。
  ㈢被告明知原告為甲○○之配偶。
  ㈣被告與甲○○自104年底起交往，至各地遊覽、約會、泡溫泉、
    旅館開房間、發生數次性行為，及拍攝許多接吻、擁抱、裸
    體照片。
  ㈤被告行為侵害原告基於配偶關係之身分法益情節重大，應負
    侵權行為損害賠償責任。
  ㈥原告於109年12月間知悉上情。甲○○於111年3月間，將與被告
    交往過程之一切照片、影片乃至LINE、EMAIL等交予原告。
  ㈦甲○○於109年間在網路上張貼「小奇與小伃的愛情故事」小說
    ，被告於109年12月1日委請蕭芳芳律師寄發台東博愛路郵局
    存證號碼000133號存證信函予甲○○要求刪除貼文。
  ㈧原告於111年3月11日提起本件訴訟，起訴狀繕本於111年3月2
    2日送達被告。
  ㈨原告為66年次之成年女子，婚姻狀況為已婚，學歷為專科畢
    業，109年度受領給付總額40餘萬元，任職電子公司製程工
    程師，月薪約38,000元，名下有投資、不動產。
　㈩被告為78年次成年女子，婚姻狀況為離婚，學歷為大學畢業
    ，109年度受領給付總額30餘萬元，名下有投資、不動產。
四、本件爭點（見訴卷第54頁）：
  ㈠原告提出之照片是否甲○○將被告傳送之照片交給原告？
　㈡原告之損害賠償請求權是否已罹於2年短期消滅時效？
  ㈢原告是否有與甲○○達成和解而免除其賠償責任？被告是否亦
    同免除賠償責任？
  ㈣原告請求被告應給付原告精神慰撫金80萬元及其法定利息，
    是否有理由？
五、本院得心證之理由：
　㈠按因侵權行為所生之損害賠償請求權，自請求權人知有損害
    及賠償義務人時起，二年間不行使而消滅，自有侵權行為時
    起，逾十年者亦同；及債權人向連帶債務人中之一人免除債
    務，而無消滅全部債務之意思表示者，除該債務人應分擔之
    部分外，他債務人仍不免其責任，民法第197條第1項、第27
    6條第1項固有明文。惟按當事人主張有利於己之事實者，就
    其事實有舉證之責任，民事訴訟法第277 條前段定有明文。
    查證人甲○○證稱：伊與原告婚後育有三名子女，伊於104年
    間，與被告互有好感而交往，於下班後、假日，在車上、汽
    車旅館等處發生性行為，如果連在車上沒有實際性器官接觸
    都算，應該超過200次，直到109年8月間伊歸還被告房子鑰
    匙後，雙方感情發生變化，於109年10月7日在通訊軟體LINE
    上討論怎樣才能好好分開，伊認為就算結束，原告曾聽聞其
    他同事傳說伊與被告交往，但伊當時極力否認，原告係在被
    告於109年12月間委請蕭芳芳律師寄發存證信函到家裡來，
    因伊不在家，請原告查看內容，原告才得知伊在FB之粉絲專
    頁，才知道伊與被告之事，原告提出之對話紀錄都是伊與被
    告之對話，伊還沒有賠償原告，原告也沒有免除伊責任等語
    （見訴卷第47至52頁），復有證人與被告間LINE對話紀錄、
    備份WORD檔、照片、FB網頁可考（見111年度審訴字第215號
    卷，下稱審訴卷，第57至93頁、訴卷第31至43頁），且直到
    109年7月間LINE對話紀錄仍有親密對話（見訴卷第37頁，內
    容詳卷），被告亦無法提出原告於108年間已知被告行為之
    事證（見訴卷第53頁），足見原告應係109年12月間始知被
    告行為、後續由甲○○交付相關證據，且未免除甲○○之賠償責
    任，堪以認定。惟證人與被告間以LINE對話紀錄討論性行為
    、懷孕、流產之內容（見審訴卷第69頁），未見其他具體事
    證佐證，原告主張被告與證人性交次數高達270次、數度懷
    孕云云（見訴卷第27頁），難以遽採。而被告承認照片為其
    本人（見訴卷第54頁），卻辯稱LINE截圖內容非真正、108
    年已分手、不知原告如何取得照片、損害賠償請求權罹於2
    年短期消滅時效、原告應有與甲○○達成和解云云（見訴卷第
    58至60頁），亦無可採。
  ㈡次按因故意或過失，不法侵害他人之權利者，負損害賠償責
　  任，故意以背於善良風俗之方法，加損害於他人者亦同；數
    人共同不法侵害他人之權利者，連帶負損害賠償責任；不法
    侵害他人之身體、健康、名譽、自由、信用、隱私、貞操，
    或不法侵害其他人格法益而情節重大者，被害人雖非財產上
    之損害，亦得請求賠償相當之金額，前2項規定，於不法侵
    害他人基於父、母、子、女或配偶關係之身分法益而情節重
    大者，準用之，民法第184條第1項、第185條第1項前段、第
    195條第1項、第3項分別定有明文。次按配偶應互相協力保
    持其共同生活之圓滿、安全及幸福，而夫妻互守誠實，係為
    確保其共同生活之圓滿安全及幸福之必要條件，故應解為配
    偶因婚姻契約而互負誠實之義務，配偶之一方行為不誠實，
    破壞共同生活之圓滿、安全及幸福者，即為違反因婚姻契約
    之義務而侵害他方之權利（最高法院55年台上字第2053號判
    決參照）。故有配偶而與人通姦者，係故意以背於善良風俗
    之方法加損害於配偶之他方，依民法第185條共同侵權行為
    之規定，應與相姦人連帶負損害賠償責任（最高法院88年台
    上字第1549號判決參照）。準此，倘夫妻任一方與他人間存
    有逾越結交普通朋友等一般社交行為之不正常往來，已達破
    壞婚姻制度下共同生活之信賴基礎程度，即構成侵害他方基
    於配偶關係之身分法益，其情節重大者，仍應負非財產上之
    損害賠償責任。又按不法侵害他人之人格權，被害人受有非
    財產上損害，請求加害人賠償相當金額之慰撫金時，法院對
    於慰撫金之量定，應斟酌實際加害情形、所造成之影響、被
    害人所受精神上痛苦之程度、雙方之身分、地位、經濟狀況
    及其他各種情形，以核定相當之數額（最高法院51年台上字
    第223號判決參照）。而身分法益與人格法益同屬非財產法
    益，上開有關人格法益受侵害酌定慰撫金之標準，自得為衡
    量因身分法益受侵害所生損害賠償金額之參考。查被告侵害
    原告配偶權情節重大，應負損害賠償責任。爰審酌被告與原
    告配偶交往期間自104年底至109年10月間，長達約5年，發
    生性行為地點包括車上、汽車旅館、被告住處等，次數甚多
    ，及對話與拍攝、傳送照片之情節、程度，並斟酌原告之配
    偶熱烈追求被告，被告於109年8月後已疏離，及兼衡原告為
    66年次之成年女子，婚姻狀況為已婚，學歷為專科畢業，10
    9年度受領給付總額40餘萬元，任職電子公司製程工程師，
    月薪約38,000元，名下有投資、不動產，及被告為78年次成
    年女子，婚姻狀況為離婚，學歷為大學畢業，109年度受領
    給付總額30餘萬元，名下有投資、不動產，自承現月入約2
    萬元等情，為兩造所不爭執（見訴卷第55頁），復有兩造之
    稅務電子閘門財產所得調件明細表各1份在卷可稽（見審訴
    卷末證物存置袋），等一切情狀，認原告得請求被告賠償40
    萬元，逾此部分則屬無據。
　㈢末按給付無確定期限者，債務人於債權人得請求給付時，經
    其催告而未為給付，自受催告時起，負遲延責任；其經債權
    人起訴而送達訴狀，或依督促程序送達支付命令，或為其他
    相類之行為者，與催告有同一之效力，民法第229條第2項定
    有明文；又遲延之債務，以支付金錢為標的者，債權人得請
    求依法定利率計算之遲延利息；應付利息之債務，其利率未
    經約定，亦無法律可據者，週年利率為5%，同法第233條第1
    項本文及第203條亦定有明文。從而，原告請求被告給付40
    萬元，及自111年3月23日起，至清償日止，至清償日止，按
    週年利率5%計算之利息，為有理由，應予准許。逾此部分之
    請求，為無理由，應予駁回。
六、本判決原告勝訴部分，因判命被告給付之金額未逾50萬元，
    依民事訴訟法第389條第1項第5款規定，應依職權宣告假執
    行。並宣告被告為原告預供擔保，得免為假執行。至原告敗
    訴部分，其假執行之聲請失所依據，應予駁回。
七、本件事證已臻明確，兩造其餘陳述均與本件法律上之判斷結
    果無影響，不再逐一論述，附此敘明。
八、據上論結，本件原告之訴為一部有理由，一部無理由，依民
    事訴訟法第79條、第389條第1項第5款、第392條第2項，判
    決如主文。
中    華    民    國   111    年    8     月    16    日
                  民事第三庭  法  官  李俊霖
以上正本係照原本作成。　　　　　　　　　
如對本判決上訴，須於判決送達後20日內向本院提出上訴狀。如
委任律師提起上訴者，應一併繳納上訴審裁判費。 　　
中　　華　　民　　國　　111 　年　　8 　　月　　16　　日
                              書記官  黃莉君